【裁判字號】    99,簡上,502
【裁判日期】    990624
【裁判案由】    竊盜
【裁判全文】
臺灣板橋地方法院刑事判決             99年度簡上字第502號
公  訴  人  臺灣板橋地方法院檢察署檢察官
上  訴  人
即  被  告  甲○○
上列上訴人即被告因竊盜案件，不服本院99年度簡字第1042號中
華民國99年2 月22日第一審判決（聲請簡易判決處刑案號：99年
度偵緝字第176 號），提起上訴，本院管轄之第二審合議庭判決
如下：
    主  文
上訴駁回。
    事  實
一、甲○○前因竊盜案件，經本院以97年度簡字第638 號判處有
    期徒刑3 月確定；又因竊盜案件，經本院以97年度簡字第33
    23號判決判處罰金新臺幣（下同）3,000 元確定，上開2 罪
    接續執行，甫於民國98年4 月21日因罰金易服勞役3 日接續
    執行完畢。詎仍不知悔改，竟意圖為自己不法之所有，於98
    年9 月8 日上午8 時11分許，見臺北縣土城市○○街95巷3
    號1 樓員福里里辦公室大門開啟，即趁機進入屋內，繼而趁
    丙○○於臥房內睡覺疏於注意之際，進入丙○○之臥房內，
    徒手竊取丙○○置於電腦桌上背包內皮夾中之現金700 元，
    得手後隨即離去。嗣丙○○發覺遭竊報警處理，並經警調閱
    上址室內及門口之監視錄影帶，始循線查悉上情。
二、案經臺北縣政府警察局土城分局移送臺灣板橋地方法院檢察
    署檢察官偵查後聲請簡易判決處刑。
    理  由
壹、證據能力：
一、按被告以外之人於審判外之言詞或書面陳述，除法律有規定
    者外，不得作為證據，刑事訴訟法第159 條第1 項固定有明
    文。然被告以外之人於偵查中向檢察官所為之陳述，除顯有
    不可信之情況外，得為證據；被告以外之人於審判外之陳述
    ，雖不符同法第159 條之1 至之4 之規定，而經當事人於審
    判程式同意作為證據，法院審酌該言詞陳述或書面陳述作成
    時之情況，認為適當者，亦得為證據；又當事人、代理人或
    辯護人於法院調查證據時，知有第159 條第1 項不得為證據
    之情形，而未於言詞辯論終結前聲明異議者，視為有前項之
    同意，同法第159 條之1 第2 項、第159 條之5 亦分別定有
    明文。又刑事訴訟法第159 條之5 的立法意旨在於傳聞證據
    未經當事人之反對詰問予以核實，原則上先予排除。惟於當
    事人已放棄反對詰問權，於審判程式中表明同意該等傳聞證
    據可作為證據；或於言詞辯論終結前未聲明異議，基於尊重
    當事人對傳聞證據之處分權，及證據資料愈豐富，愈有助於
    真實發見之理念，上開傳聞證據始得資為證據。經查：
  (一)關於被害人丙○○於警詢中之陳述，係屬被告以外之人於審
    判外之言詞陳述，依刑事訴訟法第159 條之規定，屬於傳聞
    證據而不具證據能力，而被告甲○○於本院準備程序中表示
    不同意作為本案證據使用，是以，被害人於警詢之指述尚無
    證據能力。
  (二)證人丙○○於偵訊時之證述，係經檢察官諭知證人有具結之
    義務及偽證之處罰並命朗讀結文具結擔保其證言之真實性後
    ，以證人身份，於檢察官面前完整、連續陳述其親身經歷，
    且查無證據顯示係遭受強暴、脅迫、詐欺、利誘等外力干擾
    情形，或在影響其心理狀況致妨礙其自由陳述等顯不可信之
    情況，而被告復未能提出該證人在偵查中所述有何其他顯不
    可信之情況，本院認引用該證人於檢察官面前所為陳述作為
    證據應屬適當，依刑事訴訟法第159 條之1 第2 項之規定，
    自具證據能力。
二、卷附監視錄影器翻拍照片4 幀，係透過攝影鏡頭形成的畫面
    形成電磁紀錄，然後還原於列印照片上之現場影像，並非製
    作人即警員憑自己的五官感覺得出之結論，在照片中，並不
    存在人對現實情形的知覺、記憶，在表現時經常可能發生的
    錯誤（如知覺的不準確、記憶隨時間推移而發生的變化），
    故該等照片當然是非供述證據，應無傳聞法則適用，得作為
    本案證據，附此陳明。
貳、認定本案犯罪事實之證據及理由
一、訊據被告固坦承其確有於98年9 月8 日上午8 時許，至臺北
    縣土城市○○街95巷3 號1 樓，並進入證人丙○○之臥房內
    等情屬實，惟矢口否認有何竊盜犯行，辯稱：當天伊是要去
    找丙○○之父親，丙○○在臥房內起身開房門並告訴伊說他
    父親不在家，然後伊又再折返問丙○○，他父親何時會返家
    ，丙○○告稱他不曉得；而伊當時雖有進入丙○○的房間內
    ，但只站在房間門口而已，並沒有偷取丙○○皮包內的700
    元云云。
二、經查：
  (一)上揭事實，業據證人丙○○於偵訊時結證稱：我的背包是放
    在房間內床旁邊的電腦桌上，本來皮包是放在背包內，但早
    上醒來時，皮包是放在背包旁，因為我趕著出門，所以沒想
    太多，下班回家後，我問家人，他們都說沒拿我的錢，因為
    我們家是辦公室，有監視器，所以我們有看監視器畫面，見
    到被告於當天早上8 點多進入我家客廳，進到每個房間，也
    進入我房間，當時我正在睡覺，完全不知道他有進入我房間
    ，他在我家停留約5 、6 分鐘左右，從監視器晝面看到我家
    鐵捲門於早上6 點多打開到我於早上近9 點多出門期間，除
    了被告都沒有人進入我的房間，而我父親有認出被告是曾經
    向他借錢之人等情綦詳（見臺灣板橋地方法院檢察署98年度
    偵字第26815 號偵查卷第34至35頁）；其於本院審理時具結
    後仍證稱：我於準備程序時聽聞被告的辯解後，有仔細回想
    過，但確實沒有印象被告有叫我起床過，我只有於早上7 點
    多時把我家的狗放出房門後，我就繼續進入房間裡面睡覺了
    ，當被告進入我房間時，我應該都是在睡覺並沒有起床過，
    監視器剛好只能拍到我臥房的門口，我調閱監視器我發現從
    凌晨到我起床出門8 點半左右，都沒有其他人進出我房間，
    連我家人也都沒有進出我房間；我於前一天晚上去便利商店
    買完東西後，就將我的錢放在皮夾內，然後將再將皮夾放入
    隨身包內，皮包內還有700 元左右，我在隔天睡起來後，發
    現我隨身包內的東西都被陳列在我房間內的桌上等情歷歷（
    見本院卷第45頁反面至頁反面、第40頁）。參以證人乙○○
    亦於本院審理時結證稱：我兒子丙○○是因要拿錢包去買東
    西時，發現錢包裡面的錢不見了，我就去調閱錄影帶，我有
    觀看當天5 、6 點大門打開起至我兒子出門之前的畫面，監
    視器裡面發現甲○○進入辦公室後，有進入屋內很久，確實
    有待了一段時間，且並沒有拍攝到有其他人進入我的里辦公
    室，監視畫面裡發現被告在我家一直看，照理說，去別人家
    ，應該在椅子上等候，怎麼可以進入屋內亂翻亂看，我覺得
    被告有嫌疑，就打電話給黃國訓警員，叫他來調閱錄影帶，
    警察才告訴我說，被告的名字叫甲○○，我這時才知道被告
    的名字等情明確（見本院卷第47至48頁反面），此核與證人
    丙○○所述情形相符，此外並有監視錄影器翻拍照片4 幀存
    卷可稽。雖被告於本院審理時一再辯稱：伊有2 次進入證人
    丙○○之臥房，第一次是伊叫醒證人丙○○，問他父親是否
    在家，第二次是問他父親何時回來云云，惟查，被告於警詢
    時卻係供稱：「（問：你稱沒有竊取被害人丙○○房間內現
    金，為何於監視器中發現你進入被害人房間總共二次，第一
    次是於98年9 月8 日上午8 時10分36秒進入，出來是98年9
    月8 日上午8 時11分08秒，計32秒，第二次於98年9 月8 日
    上午8 時11分20秒進入，出來是98年9 月8 日上午8 時12分
    35秒，計75秒，你二次進入丙○○房間內作何情事？）第一
    次我看到房間內有人在睡覺，第二次我就叫醒睡在房間內那
    名男子，問他里長在那，他說不知道。」云云（見同前偵查
    卷第5 頁），是以，被告於本院審理時所述與證人丙○○間
    互動情節，顯與其於警詢時供述情節相歧異，其所辯是否屬
    實，已啟人疑竇。參以證人丙○○既然能清楚記憶其有於當
    天早上7 點多時，將其家中的狗放出房門後就繼續進入房間
    裡面睡覺等情節，則倘若被告果真2 度與證人丙○○間有所
    對話，衡情證人丙○○焉有可能亳無印象之理？其又焉需調
    閱監視錄影畫面查看後，始得悉被告曾經進入過其屋內乙事
    ？況且，證人丙○○與被告素不相識，此為被告所不爭執，
    則衡情證人丙○○自無甘冒偽證罪責而虛捏情節構陷被告之
    理；又證人丙○○僅明確證述其約700 元遭竊，並未曾指訴
    其背包內尚有其他手機、證件等物品一併失竊之情，衡情證
    人丙○○豈有可能為區區幾百元而誣陷與其亳無仇隙之被告
    之理，據上，堪認證人丙○○證述其失竊情節為真實，洵堪
    採信。是以，被告此部分所辯，顯與事實有違，應係臨訟避
    就之詞，委無可採。
  (二)雖被告於本院審理時尚抗辯稱：伊當天是要去找乙○○里長
    還伊之前向里長所借的800 元云云，惟查，被告於警詢時則
    係供稱：伊進入屋內是要找員福里粘里長，要向他借1,000
    元，伊在今年也有向粘里長借過一次800 元云云（見同前偵
    查卷第5 至6 頁），則被告就其進入上址屋內之目的乙節，
    前後供述已相矛盾。再參以證人乙○○於本院審理時證述稱
    ：我目前擔任員福里的里長，被告並不是我的里民，我本來
    不認識被告，但是在本案發生前一個月內，被告曾經跑到我
    的里辦公室來求援，說他剛從監獄出來沒有錢，要向我借一
    些錢，要去台中找他的姊姊借錢，我跟他說，你的身體看起
    來那麼硬朗，為何不自己去賺錢，而要去跟你姊姊借錢，他
    說他生活不下去，我說臺灣應該還有生活空間，可以去撿廢
    紙，我有借給他1,000 元，他說好，他要去努力看看，從此
    就好久沒有看到他的人，我並沒有無留下他的年籍資料，我
    只是援助他的性質，他有說他如有錢會拿來還我，但是沒有
    約定時間；案發隔很久後，我在土城國小擔任導護志工，有
    在那邊菜市場碰到被告，我還有請他吃東西，並問他，我對
    他那麼好，為什麼他來我家亂翻東西，他說沒有，我說怎麼
    沒有，你到人家家裡亂翻亂看的，起碼要喊一下，我跟他說
    ，我兒子在屋內睡覺，我兒子錢有不見，被告他一直說沒有
    ，我說人家不在，為什麼你要到人家的家裡面去等語（見本
    院卷第46頁反面、第48頁反面），而被告亦自承其於案發後
    有兩次碰到證人乙○○，但並沒有還錢給證人乙○○，之後
    也沒有主動找過證人乙○○等語（見本院卷第51頁）。則倘
    若被告係為找粘里長還錢而於前揭時間進入上址屋內，何以
    其於事後碰到證人乙○○時，未曾向證人乙○○提及還錢之
    事，且事後亦未曾主動清償借款，由此益徵被告並無意清償
    借款債務，其進入證人丙○○臥房內係有不法意圖至明。故
    被告前揭所辯，顯係臨訟卸責之詞，無可採信。
  (三)綜上所述，參互勾稽，本案事證已臻明確，被告犯行堪以認
    定，應依法論科。
三、核被告所為，係犯刑法第320 條第1 項之竊盜罪。又查被告
    有如前揭事實欄所載前科執行紀錄，有臺灣高等法院被告前
    案紀錄表在卷可稽，其於有期徒刑執行完畢後5 年內，故意
    再犯本件有期徒刑以上之罪，為累犯，應依法加重其刑。
四、原審以被告犯行明確，依刑事訴訟法第449 條第1 項前段第
    3 項、第454 條第2 項、刑法第320 條第1 項、第47條第1
    項前段、第41條第1 項前段，刑法施行法第1 條之1 第1 項
    、第2 項前段規定，並審酌被告前有多次竊盜前科，又竊取
    他人置於背包內之皮包現金700 元，犯行自屬應受非難，兼
    衡其犯罪之動機、目的、手段、犯後態度等一切情狀，量處
    有期徒刑4 月，並諭知如易科罰金，以1 千元折算1 日。認
    事用法，核無不合，量刑亦屬妥適。被告上訴意旨猶執前詞
    否認犯行，求予撤銷改判，為無理由，應予駁回。
據上論斷，應依刑事訴訟法455 條之1 第1 項、第3 項、第368
條，判決如主文。
中    華    民    國    99    年    6     月    24    日
                  刑事第十四庭審判長法  官  林淑婷
                                    法  官  饒金鳳
                                    法  官  陳昭筠
以上正本證明與原本無異
不得上訴。
                                    書記官  莊川億
中    華    民    國    99    年    6     月    25    日
附錄本案論罪科刑法條全文：
刑法第 320條第1項：
意圖為自己或第三人不法之所有，而竊取他人之動產者，為竊盜
罪，處五年以下有期徒刑、拘役或五百元（即新臺幣一萬五千元
）以下罰金。

司法院資訊處製作；財團法人民間司法改革基金會備份。
